臺灣臺北地方法院民事裁定
                                    111年度店簡字第963號
原      告  台新國際商業銀行股份有限公司

法定代理人  尚瑞強  


上列原告與被告董建成等間請求撤銷遺產分割登記事件，本院裁
定如下：
    主  文
原告應於本裁定送達後七日內，補正如附表一所列事項，如逾期
未補正，即駁回原告之訴。
    理  由
一、按起訴，應以訴狀表明當事人及法定代理人、訴訟標的及其
    原因事實、應受判決事項之聲明，提出於法院為之；提起民
    事訴訟，應依民事訴訟法第77條之1第2項、第77條之13規定
    ，按訴訟標的起訴時之交易價額繳納裁判費，此為必備之程
    式；又原告之訴有起訴不合程式或不備其他要件之情形者，
    依其情形可以補正經審判長定期間命其補正而不補正者，法
    院應以裁定駁回之，民事訴訟法第249 條第1 項第6 款亦定
    有明文。
二、查原告起訴請求撤銷遺產分割登記事件，有如附表一所載應
    補正事項（補正理由詳附表說明欄所載），原告起訴有以上
    程式之欠缺，爰定期命原告補正如主文及附表一所示，逾期
    未補，即駁回原告之訴。
三、依民事訴訟法第249條第1 項但書，裁定如主文。
中　　華　　民　　國　　111 　年　　7 　　月　　22　　日
                      臺灣臺北地方法院民事庭
                              法  官  石蕙慈
以上正本證明與原本無異。
如不服本裁定關於核定訴訟標的價額部分，應於送達後10日內向
本院提出抗告狀，並繳納抗告費新臺幣1,000 元；補繳裁判費及
其餘補正事項部分，不得抗告。
中　　華　　民　　國　　111 　年　　7 　　月　　22　　日
                              書記官  徐子芹
附表一：

編號 補正事項     依據及說明 1 提出記載被告董**完整姓名、住居所之起訴狀（應附依被告人數計算之起訴狀繕本）。 按起訴，應以訴狀表明當事人及法定代理人、訴訟標的及其原因事實、應受判決事項之聲明，提出於法院為之；又當事人書狀，除別有規定外，應記載當事人姓名及其住所或居所；民事訴訟法第244條第1項、第116條第1項第1款定有明文。原告起訴未於起訴狀記載被告董**之真實姓名及住居所，應予補正。 2 補繳裁判費新臺幣1,880元。 按債權人主張債務人詐害其債權，依民法第244條規定提起撤銷詐害行為之訴者，債權人行使撤銷權之目的，在使其債權獲得清償，故應以債權人因撤銷權之行使所受利益為準，原則上以債權人主張之債權額，計算其訴訟標的價額；如被撤銷法律行為標的之價額低於債權人主張之債權額時，則以該被撤銷法律行為標的之價額計算（最高法院97年度第1 次民事庭會議決議參照）。本件原告依民法第244 條第1 項規定行使撤銷權，請求撤銷遺產分割登記之債權行為及所有權移轉登記之物權行為，依前揭說明，訴訟標的價額應以債權人因撤銷權之行使所受利益為準，即以原告獲保全之債權利益計算【算至起訴時即111年6月27日之債權額，包含本金、利息等之加總債權】。本件訴訟標的價額核定為新臺幣（下同）177,227元(如附表二計算），應徵第一審裁判費1,880元，扣除已繳1,330元，應再補繳550 元。茲限原告於7 日內補繳裁判費，逾期未繳納，即駁回原告之訴。 3 提出下列不動產登記第一類登記謄本正本（所有權全部）及異動索引第一類謄本正本： ①臺北市○○區○○段○○段000地號。 ②臺北市○○區○○段○○段00○號（門牌號碼：臺北市○○區○○路000巷00弄0號3樓）。   


附表二：訴訟標的價額之核定：
一、原告對被告董建成債權之執行名義：本院98年度消債核字第
    6052號民事裁定。
二、原告聲請執行金額：129,856 元，及自104年3月11日起至清
    償日止，按年息百分之5計算之利息。
三、原告之債權利益合計352,525元，計算如下：
  ㈠本金129,856 元。
  ㈡利息（計算至本件起訴日111年6月27日止）：
    本金129,856 元×7 年×5% ＋本金129,856 元×（108/36
    5 ) ×5% ＝47,371 元（元以下四捨五入）。
四、以上㈠＋㈡ 合計：177,227元。